【裁判字號】    98,交聲,185
【裁判日期】    980616
【裁判案由】    聲明異議
【裁判全文】
臺灣嘉義地方法院交通事件裁定         98年度交聲字第185號
原處分機關  交通部公路總局嘉義區監理所嘉義市監理站
異  議  人  興川汽車貨運有限公司
                    統一編號：.
代  表  人  乙○○
代  理  人  甲○○
上列異議人即受處分人因違反道路交通管理處罰條例案件，對於
交通部公路總局嘉義區監理所嘉義市監理站98年5月19日所為之
處分（原處分案號：嘉監義裁字第裁76-L00000000號），聲明異
議，本院裁定如下：
    主  文
異議駁回。
    理  由
一、原處分意旨以：本件異議人即受處分人興川汽車貨運有限公
    司之駕駛人王國金，駕駛車牌號碼210-GN號營貨曳引車聯結
    9T-85號半拖車，於民國98年4月8日9時25分許，行經臺18線
    23.2公里處時，因裝載砂石土方專用車輛變更車廂者（以鐵
    板將車斗加高20公分，申請高度69公分，經丈量89公分），
    經嘉義縣警察局交通隊隊警員製單舉發，而依道路交通管理
    處罰條例第29條之1第1項，裁處異議人罰鍰新臺幣（下同）
    40,000元。
二、聲明異議意旨略為：異議人遭舉發機關即嘉義縣警察局交通
    隊隊警員舉發違規所填製之違規通知單，原載舉發違反法條
    為道路交通管理處罰條例第18條，事後竟遭竄改為同法第29
    條之1，為此聲明異議，請求依原舉發違規法條，即同法第
    18條裁處等語。
三、按「裝載砂石、土方未依規定使用專用車輛或其專用車廂未
    合於規定或變更車廂者，處汽車所有人新臺幣（下同）4萬
    元以上8萬元以下罰鍰，並當場禁止通行」，有道路交通管
    理處罰條例第29條之1第1項明文。
四、經查：
  (一)異議人所有之車號210-GN號營貨曳引車聯結9T-85號半拖車
    ，於98年4月8日9時25分許，由異議人公司之司機王國金駕
    駛，至臺18線23.2公里時，經舉發機關以「載運砂石該車廂
    核高69公分，實地測量為89公分，超高20公分」為由予以製
    單舉發，嗣原處分機關以異議人違規事實明確，依處罰條例
    第29條之1第1項之規定，裁處異議人罰鍰40,000元，有原
    處分機關裁決書拖車車籍查詢各1紙照片3張興川汽車
    貨運有限公司代表人乙○○之代理人甲○○於98年6月9日之
    供述等在卷可稽，且為異議人所不否認，此部分事實應屬無
    疑。
  (二)異議人雖辯稱：該舉發單之違規法條，原載為道路交通管理
    處罰條例第18條，然於事後遭竄改為同法第29條之1，為此
    聲明異議，請求依原開單法條，即同法第18條裁決云云。惟
    按交通勤務警察或依法令執行交通稽查任務人員，開單舉發
    違反道路交通管理處罰條例所列之違規事實，經公路主管機
    關或警察機關所為之裁決處罰，本質上為行政處分，而行政
    程序法第111條第7款規定「其他具有重大明顯之瑕疵者」，
    構成行政處分無效之事由，係於同條前6款所定具體事由外
    ，所為之概括規定，於解釋上除應參酌該條前6款所列重大
    事由外，尚以該瑕疵係屬特別明顯、重大為判斷標準。倘行
    政處分如有誤寫、誤算或其他類此之顯然錯誤，處分機關得
    隨時或依申請更正之，不影響該行政處分之效力，行政程序
    法第101條亦有規定。本件原舉發單位因執勤員警誤繕法條
    致舉發錯誤，惟於登錄移送資料時，發現誤植法條乃隨即更
    正，且原處分機關亦依據更正內容依道路交通管理處罰條例
    第29條之1第1項為裁罰，此有交通部公路總局嘉義區監理所
    嘉義市監理站98年5月13日嘉監義四字第0982102072號函、
    交通部公路總局嘉義區監理所嘉義市○○○○○道路交通管
    理事件裁決書正本各1紙附卷為證，其就舉發單位誤植法條
    之更正程序，於法並無相違。次按裝載砂石、土方未依規定
    使用專用車輛或其專用車廂未合於規定或變更車廂者，處汽
    車所有人新臺幣（下同）4萬元以上8萬元以下罰鍰，並當場
    禁止通行，屬道路交通管理條例第29條之1之規定。本件異
    議人既確有自行將其所屬裝載砂石、土方之專用車輛變更車
    廂之違規行為，業如前述，則舉發單位於舉發通知單上將舉
    發違反法條更正為道路交通管理處罰條例第29之1條第1項，
    於法自無不合，從而，異議人以舉發通知單誤載為由聲請撤
    銷原處分，洵無足採。
五、綜上，受處分人確有違反道路交通管理處罰條例第29條之1
    第1項所規定裝載砂石土方專用車輛變更車廂者（以鐵板將
    車斗加高20公分，申請高度69公分，經丈量89公分）之情事
    ，舉發機關依法舉發，並無違誤。原處分機關依上揭規定及
    違反道路交通管理事件統一裁罰基準及處理細則規定，裁處
    異議人罰鍰新臺幣40,000元，核無不當或違法。本件異議為
    無理由，應予駁回。
六、據上論斷，應依道路交通管理處罰條例第87條第2項、道路
    交通案件處理辦法第19條規定，裁定如主文。
七、如不服本裁定，應於送達後5日內，向本院提出抗告狀。（
    須附繕本）
中    華    民    國    98    年    6     月    16    日
                  交通法庭法  官  王慧娟
上列正本證明與原本無異。
如不服本裁定，應於裁定送達後5日內向本院提出抗告狀（應附
繕本）。
中    華    民    國    98    年    6     月    16    日
                          書記官  黃子祝


司法院資訊處製作；財團法人民間司法改革基金會備份。
